【裁判字號】    97,抗,1302
【裁判日期】    971210
【裁判案由】    聲請定其應執行刑
【裁判全文】
臺灣高等法院刑事裁定                  97年度抗字第1302號
抗  告   人
即 受 刑 人 甲○○
上列受刑人因定應執行刑案件，不服台灣板橋地方法院中華民國
97年10月8日裁定（97年度聲字第4265號），提起抗告，本院裁
定如下：
    主  文
抗告駁回。
    理  由
一、原裁定意旨略以：抗告人即受刑人因幫助詐欺等案件，先後
    經台灣板橋地方法院判處如附表所示之刑，均經分別確定在
    案。又受刑人所犯如附表所示之罪，均係於民國95年7月1日
    前犯之，而其行為後，刑法第51條（對於有期徒刑合併定應
    執行刑之上限提高至30年）、第41條第1項（將易科罰金折
    算標準提高為「以新臺幣1千元、2千元或3千元折算1日」）
    等規定，業於95年7月1日修正生效施行，罰金罰鍰提高標準
    條例第2條原易科罰金提高折算標準金額倍數規定，並於95
    年4月28日配合修正刪除，同於95年7月1日生效施行，是經
    依刑法第2條規定綜合比較新舊法結果，依修正後之上開規
    定處斷，對受刑人並無有利，自仍應適用其行為時之舊法即
    修正前之上開規定，定其應執行刑及諭知易科罰金之折算標
    準。爰依刑事訴訟法第477條第1項、刑法第2條第1項前段、
    第53條、修正前之刑法第41條第1項前段、第51條第5款、修
    正前之罰金罰鍰提高標準條例第2條，裁定其應執行有期徒
    刑2月又15日，如易科罰金以銀元300元即新臺幣900元折算
    1日等語。
二、抗告意旨略以：抗告人所犯如附表編號1所示之罪，已於96
    年度執減更5449號執行其刑完畢，為何仍與附表編號2之罪
    併罰，致其刑期由原本1月15日加重至2月15日，為此提起抗
    告云云。
三、按裁判確定前犯數罪者，併合處罰之。又數罪併罰，有二裁
    判以上者，依刑法第51條之規定，定其應執行之刑。刑法第
    50條、第53條分別定有明文。被告犯應併合處罰之數罪，經
    法院以判決或裁定定其數罪之應執行刑確定者，該數罪是否
    執行完畢，均係以所定之應執行刑全部執行完畢為斷。其在
    定應執行刑之前已先執行之有期徒刑之罪，因嗣後與他罪合
    併定應執行刑，而由檢察官換發執行指揮書執行應執行刑，
    其前已執行之有期徒刑部分，僅應予扣除，該罪宣告之刑不
    能認為已執行完畢。亦即若僅數罪中之一罪所宣告之刑執行
    完畢，而數罪合併所定應執行之刑尚未執行完畢，應認為執
    行未畢（最高法院93年台非字第298號裁定意旨、78年度第2
    次刑事庭會議決議意旨參照）。
四、經查：抗告人所犯原裁定附表編號1、2所示之幫助詐欺等罪
    ，犯罪時間均在附表編號1之罪判決確定日即96年7月30日前
    ，揆諸前揭規定，合於數罪併罰之要件，自應依刑法第53條
    規定定其應執行刑。抗告人所犯附表編號1之罪所處之有期
    徒刑3月（其後經減刑為有期徒刑1月又15日），雖於96年11
    月30日因徒刑執行完畢出監（台灣板橋地方法院檢察署96年
    執減更字5449號），有本院被告前案紀錄表附卷可稽，然附
    表編號2之罪所處之刑，既尚未執行完畢，依上開說明，應
    依刑法第53條規定定其應執行刑，則所定之應執行刑執行期
    滿前，上開附表編號1之罪所處之刑即不得謂已執行完畢。
    至已經執行完畢之徒刑部分自不能重複執行，僅係檢察官將
    來指揮執行合併刑期時如何扣除折抵之問題，尚與本件定應
    執行之刑之裁定無涉。綜上，原審就抗告人所犯附表編號1
    、2之罪所處之刑，定應執行刑有期徒刑2月又15日，如易科
    罰金以銀元300元即新臺幣900元折算1日，經核於法並無不
    合，抗告人執上開抗告意旨指摘原審裁定不當，顯係出於對
    法律之誤解，尚難認為有理由，應予駁回。
五、據上論結，應依刑事訴訟法第412條，裁定如主文。
中    華    民    國    97    年    12    月    10    日
                  刑事第十六庭審判長法  官  溫耀源
                                    法  官  許增男
                                    法  官  王敏慧
以上正本證明與原本無異。
不得再抗告。
                                    書記官  丁淑蘭
中    華    民    國    97    年    12    月    10    日


司法院資訊處製作；財團法人民間司法改革基金會備份。
